# 设备制造公司出租设备的账务处理

提问人：你瞅我干啥 时间：2018-03-22 17:21:01
请教陈老师及各位大大， 被审计单位是以生产销售小型设备为主营业务的公司，审计年度公司出现一种新的业务模式，将部分设备进行短期出租，出租收回后继续折价销售。 1 、在此类经营模式下，是否应当将出租的设备作为固定资产核算？ 2 、若作为固定资产核算，收回后继续销售如何进行处理？ 3 、若不作为固定资产核算，出租期内的是否应计提折旧？

回答人：chenyiwei
要看租赁期间长短及其占整体使用寿命的比例、是否可能长期或多次出租、租金的确定方法、收回后再销售的折价比例等因素判断。